【裁判字號】    95,易,28
【裁判日期】    950316
【裁判案由】    毒品危害防制條例
【裁判全文】
臺灣基隆地方法院刑事判決                95年度易字第28號
公  訴  人    臺灣基隆地方法院檢察署檢察官
被      告    乙○○
                        樓
上列被告因違反毒品危害防制條例案件，經檢察官提起公訴（九
十四年度毒偵字第三一七０號），本院判決如下：
    主  文
乙○○連續施用第二級毒品，累犯，處有期徒刑陸月，如易科罰
金，以佰元即新台幣玖佰元折算壹日。
    事  實
一、乙○○前因施用毒品犯行，先經基隆地方法院裁定送強制戒
    治，於民國九十年九月廿五日執行戒治完畢，嗣又經同法院
    以九十四年度易字第二七九號判處有期徒刑四月，於九十四
    年十月十九日方易科罰金執行完畢，詎其仍不知戒絕，於前
    開強制戒治及徒刑執行完畢釋放後五年內，復基於概括之犯
    意，自九十四年九月底某日起，至同年十月廿四日止，在其
    基隆市仁愛區○○○路六七巷廿三號住處，以吸食器燒烤方
    式，不定期，連續施用第二級毒品安非他命多次，嗣於九十
    四年十月廿六日下午六時卅五分許，經警持搜索票在基隆市
    ○○路卅六巷一０二弄十三號其女友吳佩珊住處查獲研磨機
    一台、葡萄糖一包、注射針筒九支及塑膠夾鏈袋九十七只，
    其因在場，經帶回採尿送驗而查獲。
二、案經基隆市警察局移請臺灣基隆地方法院檢察署檢察官偵查
    起訴。
    理    由
一、本件被告乙○○所犯非死刑、無期徒刑、最輕本刑為三年以
    上有期徒刑之罪，亦非高等法院管轄第一審案件，其於準備
    程序進行中，就被訴事實為有罪之陳述，經法官告知其簡式
    審判程序之旨，並聽取公訴人及被告之意見後，依刑事訴訟
    法第二百七十三條之一第一項之規定，經合議庭裁定由受命
    法官獨任進行簡式審判程序，合先敘明。
二、前揭事實，業據被告於偵、審時均供承不諱，且其經警查獲
    採尿，送台灣尖端先進生技醫藥股份有限公司檢驗結果，尿
    液呈安他命陽性反應，此有該公司濫用藥物檢驗報告一件在
    卷可稽，核與被告自白相符，是本案被告施用二級毒品之事
    証明確，犯行洵堪認定，自應依法論科。
三、核被告所為，係犯毒品危害防制條例第十條第二項之施用第
    二級毒品罪。被告施用第二級毒品安非他命，其持有第二級
    毒品安非他命之低度行為，應為施用毒品之高度行為所吸收
    ，不另論罪。又被告先後多次施用第二級毒品安非他命之犯
    行，時間緊接，犯罪構成要件相同，顯係基於概括犯意反覆
    為之，應依連續犯之規定論以一罪，並加重其刑。另被告前
    因施用毒品案件，經本院以九十四年易字第二七九號判處有
    期徒刑四月，於九十四年十月十九日方易科罰金執行完畢，
    此有台灣高等法院被告前案紀錄表一件在卷可按，其於有期
    徒徒刑執行完畢後五年內再犯有期徒刑以上之本罪，係屬累
    犯，並應依法遞予加重其刑。爰審酌被告犯罪之動機、曾有
    多次施用毒品之前科，經觀察、勒戒、強制戒治及判刑詎仍
    不知戒絕，再次犯下本案，惟其施用毒品犯行乃戕害自己身
    心健康，並未危及他人，及其施用頻率，犯後並坦承犯行、
    已表悔悟等一切情狀，乃量處如主文之刑，並諭知易科罰金
    之折算標準，以示懲儆。
四、扣案研磨機一台、葡萄糖一包、注射針筒九支及塑膠夾鏈袋
    九十七只，被告辯稱非其所有，且本案查無其他積極事証足
    認係被告所有，乃不予宣告沒收，附此敘明。
五、據上論斷，應依刑事訴訟法第第二百九十九條第一項前段，
    毒品危害防制條例第十條第二項，刑法第十一條前段、第五
    十六條、第四十七條、第四十一條第一項前段，罰金罰鍰提
    高標準條例第二條，現行法規所定貨幣單位折算新台幣條例
    第二條，判決如主文。
本案經檢察官甲○○到庭執行職務。
中    華    民    國    95    年    3    月    16     日
                  刑事第五庭法  官  陳玉雲
以上正本證明與原本無異。
對於本件判決如有不服，應於收受送達後10日內，向本院提出上
訴書狀，上訴於臺灣高等法院，並按他造當事人之人數附具繕本
。
中    華    民    國    95    年    3     月    16    日
                            書記官  王毓嫻
附錄論罪法條
毒品危害防制條例第10條第2項
施用第二級毒品者，處 3 年以下有期徒刑。


司法院資訊處製作；財團法人民間司法改革基金會備份。
